【裁判字號】    97,交訴,33
【裁判日期】    970729
【裁判案由】    公共危險
【裁判全文】
臺灣雲林地方法院刑事判決              97年度交訴字第33號
公  訴  人  臺灣雲林地方法院檢察署檢察官
被      告  丙○○
選任辯護人  李建忠律師
上列被告因公共危險案件，經檢察官提起公訴（97年度偵字第
2536號），被告於準備程序進行中，就被訴事實為有罪之陳述，
經本院合議庭裁定由受命法官獨任進行簡式審判程序，判決如下
：
    主  文
丙○○駕駛動力交通工具肇事，致人受傷而逃逸，處有期徒刑
陸月，如易科罰金以新臺幣壹仟元折算壹日。
    事實及理由
壹、程序事項：
    本件經被告於準備程序期日為有罪之陳述，經受命法官告知
    簡式審判程序之旨，並聽取當事人之意見後，本院認無不得
    或不宜改依簡式審判程序進行之處，爰依刑事訴訟法第273
    條之1 第1 項，裁定由受命法官獨任進行簡式審判程序，則
    依據刑事訴訟法第273 條之2 、同法第159 條第2 項之規定
    ，不適用傳聞法則有關限制證據能力之相關規定；並得依同
    法第310 條之2 之準用同法第454 條之規定製作略式判決書
    ，依法僅需記載犯罪事實、證據名稱及應適用之法條，並得
    以簡略方式為之，合先敘明。
貳、實體事項：
一、構成犯罪事實：
    丙○○於民國97年3 月6 日下午9 時40分許，駕駛車牌號碼
    N5-1020 號自用小客車，由東北往西南方向沿雲林縣斗六市
    ○○路行駛，行經該道路與雲林路二段之交岔路口，欲右轉
    往西進入雲林路二段行駛時，因疏未保持兩車併行間隔，且
    未讓同向右方直行、由甲○○所騎車牌號碼P2F-163 號之重
    型機車先行，即搶先右轉，遂於該交岔路口，不慎以其所駕
    駛小客車右後車身及右後車輪碰撞甲○○騎乘之機車左前車
    頭，致甲○○失去平衡而人車倒地，受有左肘挫擦傷、左足
    跟挫擦傷與左髖前側挫擦傷等傷害（過失傷害部分未據告訴
    ）。詎丙○○明知肇事後，本應留於現場查看及救護傷者，
    反而駕駛該自用小客車繼續往西方向行駛而逃逸。嗣經劉紫
    瑩記下其車號並向警方報案後，始循線查獲。
二、認定犯罪事實所憑之證據名稱：
  (一)被害人甲○○之供述，及證人劉紫瑩之證述。
  (二)道路交通事故現場圖、交通事故調查報告表。
  (三)現場與車輛受損照片18張。
  (四)洪揚醫院之診斷證明書。
  (五)被告丙○○於本院準備程序及審理時之自白。
三、論罪科刑之理由：
  (一)核被告丙○○所為，係犯刑法第185 條之4 肇事逃逸罪。
  (二)爰審酌被告於駕車肇事後不思救助被害人，反駕車逃逸，誠
    屬不該，惟業已與被害人甲○○就所受傷害及車損部分以新
    臺幣12,000元達成和解，有雲林縣斗六市調解委員會調解書
    在卷可參，及其於犯罪後已知悔悟，並坦承犯行，犯罪後態
    度尚佳，暨檢察官求處有期徒刑6 月等一切情狀，量處如主
    文所示之刑示懲。至於辯護人希望本院考量被告家庭狀況及
    其父親目前為植物人，而能適用刑法第59條規定酌減以量處
    有期徒刑3 月等情，本院認上開事由並無犯罪情狀顯可憫恕
    及科以最低法定刑猶嫌過重之情，辯護人之主張為本院所不
    採，附此敘明。
四、應適用之法律：
  (一)刑事訴訟法第273 條之1 第1 項、第299 條第1 項前段、第
    310 條之2 、第454 條。
  (二)刑法第185 條之4 、第41條第1 項前段，判決如主文。
本案經檢察官乙○○到庭執行職務。
中    華    民    國    97    年    7     月    29    日
                  刑事第四庭    法  官  李淑惠
以上正本證明與原本無異。
如不服本判決，應於判決收受後10日內，向本院提出上訴狀（須
附繕本）。
                                書記官  林佳慧
中    華    民    國    97    年    7     月    29    日
附錄論罪科刑法條全文
中華民國刑法第185 條之4 （肇事遺棄罪）
駕駛動力交通工具肇事，致人死傷而逃逸者，處6 月以上5 年以
下有期徒刑。


司法院資訊處製作；財團法人民間司法改革基金會備份。
